#### Stela Aparecida Medeiros Costa

R: Doralice Ramos Pinho, 332 - Edif. Tropical - ap. 204 - Barreiros - São José.

Telefones: (48) 3346- 9394 /98475-0364/ E-mail: <u>stelamedeiros@yahoo.com.br</u>

Profissional com 16 anos de experiência na área de Gestão de Pessoas\DP, com perfil generalista. Profundo conhecimento dos subsistemas da área, habilidade estratégica e focada em desenvolvimento. Sólida experiência no desenvolvimento de diretrizes e estratégias para a área RH, visando o atendimento do planejamento estratégico do negócio.

# FORMAÇÃO ACADÊMICA

Pós - Graduação: Especialização em Gestão de Recursos Humanos

FEPESE / UFSC - Ano de conclusão: 1999

**Graduação: Psicologia** UFSC - Ano de Titulação: 1996

# **EXPERIÊNCIA PROFISSIONAL**

### Analista de RH Sênior - Portobello Shop

Atuação com as Lojas Próprias da rede em 6 estados, estruturando a área de Gestão de Pessoas. Criação de processos, procedimentos, criação de manuais, estrutura de remuneração. Janeiro a abril de 2017 (Projeto com prazo determinado)

## Professora - Curso Superior de Tecnologia em Gestão de RH - SENAC

**Disciplina**: Estratégias de Remuneração e Benefícios Sociais.

Julho de 2016 a Fevereiro de 2017

#### Professora - Curso Seguencial em Gestão de Pessoas - Faculdade Borges de Mendonca.

Disciplinas: Recrutamento & seleção \ Treinamento; Clima e Cultura Organizacional.

Outubro de 2012 - atual

## Coordenadora de RH - Analista de D.H.O. - Plasc - Plásticos SC.

Coordenação das atividades do RH e departamento pessoal (folha, ponto, demissões, contratações...) e do SESMT. Participação nas negociações com Sindicato (jornada de trabalho, horas extras, pagamentos, dissídio...). Coordenação dos processos Administrativos, sendo responsável pela gestão do contrato das empresas terceirizadas que atuavam na empresa. Experiência com o desenvolvimento da produção x mão de obra. Responsável pelas Auditorias na parte de Responsabilidade social, de clientes e da ISO.

Apoio aos gestores nos temas relativos à gestão dos processos de RH em todos os seus subsistemas. Realização de recrutamento e Seleção, treinamentos, avaliação de Desempenho, levantamento das necessidades de treinamento, Plano de cargos e salários. Monitoramento dos indicadores de desempenho da área de recursos humanos (KPIs). Participação na criação de políticas e procedimentos para área de RH e ações de Endomarketing. Atuação fortalecendo a área de gestão de pessoas como um parceiro ativo dentro da empresa.

**Resultados:** Constância de Treinamentos; Participação na criação de políticas e procedimentos para área de RH e ações de Endomarketing. Atuação fortalecendo a área de gestão de pessoas como um parceiro ativo dentro da empresa.

Maio de 2014 a maio de 2016

## Analista de Desenvolvimento Humano Pleno - Tyson do Brasil.

Processos de recrutamento e seleção de vagas da produção (grande volume); Vagas administrativas, de Coordenação. Avaliação por competências, descrição de cargos. Elaboração e definição de perfis; Avaliações psicológicas; Entrevistas de acompanhamento do período de experiência; Entrevistas de desligamento; Integração de novos colaboradores; Avaliação de desempenho para promoção; Treinamento e desenvolvimento; Acompanhamento dos colaboradores.

**Resultados**: Reabertura em parceria com o SESI do projeto Educação Continuada na indústria e EJA. Fevereiro de 2013 a abril de 2014

#### Analista de Recursos Humanos Pleno - Prosegur Brasil S.A

Coordenação, planejamento e execução de processos seletivos em todo o estado de SC com grande volume de vagas. Cargos da área da Vigilância (Transporte de Valores e Patrimonial), tesouraria, administrativos, outras áreas operacionais.

Responsável pela Seleção, Implantação e Treinamento dos postos e áreas de trabalho: Pedágios (Tijucas, Garuva, Araquari e Palhoça). Vigilantes Área Portuária (Porto de Itapoá, São Francisco do Sul, Poly Terminais). Recrutamento interno, processos de promoção; acompanhamento de colaboradores; Entrevista por competências, aplicação dos testes psicológicos.

**Resultados:** Criação do Treinamento de integração geral com todas as unidades, uma vez por mês. Realinhamento de processos junto aos clientes – parceria: cliente x RH. Processos de recrutamento e seleção com rapidez e qualidade.

Março de 2009 a outubro de 2012

## Psicóloga Organizacional - Grupo Casvig\Orsegups

Execução de Processos seletivos na contratação de colaboradores para clientes: Área da Vigilância, Asseio, Administrativa. Projetos de Entrevista de desligamento, Contratações de grande volume com implantação no cliente com acompanhamento dos colaboradores no posto de serviço. Treinamento e desenvolvimento.

**Resultados**: Criação e realização de treinamentos com os colaboradores e clientes – área Operacional e Comercial. Reuniões no cliente para conhecimento prévio do perfil desejado e acompanhamento póscontratação.

Novembro de 2007 a março de 2009

## **Outras Atuações:**

- De 2001 a 2004 Consultora de RH em empresas como: Inplac, Kilar, Jamef, Incema, EDM, UNIVALI.
- De 2005 a 2006 Coordenadora de RH do Costão do Santinho

#### TREINAMENTOS MINISTRADOS

GRUPO ADSERVI: Liderança & Relacionamento.

PLASC: Cultura Organizacional; Integração; Procedimentos internos.

TYSON: Dignidade e respeito; Integração; Multiplicadores.

**PROSEGUR**: Liderança e Desenvolvimento; Integração; Formação de Chefe de Equipe; Qualidade no atendimento nos pedágios.

**GRUPO CASVIG**: Liderança; Qualidade no Atendimento; Relações Humanas; Trabalho em Equipe, Integração.

**COSTÃO DO SANTINHO**: Liderança; Motivação; Qualidade no Atendimento; Relações Humanas; Trabalho em Equipe.

**GRUPO EMBRACON**: Qualidade no Atendimento; Recrutamento e Seleção; Marketing Pessoal; Normas e Procedimentos para Vigilantes; Liderança; Feed back; Relações Humanas.

# PARTICIPAÇÃO EM SEMINÁRIOS, CURSOS E PALESTRAS

- Liderança no Varejo 2017
- Política de Valorização pelo Desempenho e Competências 2015
- GPT Gestão do Processo de Trabalho 2014
- Avaliação de Desempenho 2014
- Ferramentas de Liderança 2014
- Teste PFISTER 2012
- Entrevista por Competência 2010
- Formação de Indicadores de Gestão 2008
- Formação de Auditores ISO 140001:2004 2006
- Ferramentas da Qualidade 2005
- Interpretação dos requisitos da norma ISO 9001:2000 2004

**INFORMÁTICA:** Word, Excel, Power point, Internet, Rubi, Microsiga

<sup>\*\*</sup> Disponibilidade para viagens